【裁判字號】    97,消債更,222
【裁判日期】    980902
【裁判案由】    更生事件
【裁判全文】
臺灣士林地方法院民事裁定           97年度消債更字第222號
聲  請  人
即  債務人  甲○○
上列當事人聲請更生事件，本院裁定如下：
    主  文
債務人甲○○自中華民國九十八年九月二日下午五時起開始更生
程序。
命司法事務官進行本件更生程序。
    理  由
一、按債務人不能清償債務或有不能清償之虞，且無擔保或無優
    先權之債務總額未逾新臺幣（下同）1,200 萬元者，於法院
    裁定開始清算程序或宣告破產前，得向法院聲請更生，觀諸
    消費者債務清理條例第3 條、第42條第1 項規定自明。次按
    ，法院開始更生程序之裁定，應載明其年、月、日、時，並
    即時發生效力。法院開始更生或清算程序後，得命司法事務
    官進行更生或清算程序，必要時得選任律師、會計師或其他
    適當之自然人或法人一人為監督人或管理人，復為同條例第
    45 條 第1 項、第16條所明定。
二、聲請意旨略以：伊有不能清償債務之情事，前曾於民國97年
    間以書面向最大債權金融機構即中國信託商業銀行（下稱中
    國信託）請求共同協商債務清償方案。惟因伊之前置協商遭
    最大債權銀行以退件處理，無法與其協商。又債務人無擔保
    或無優先權之債務總額未逾1,200 萬元，復未經法院裁定開
    始清算程序或宣告破產，爰向本院聲請更生等語。
三、經查，債務人所主張之上開事實，業據提出向最大債權銀行
    請求開始協商之存正信函及回執（見本院卷(一)第46至52頁）
    、前置協商退件通知函正本 (見本院卷(一)第59頁）、債務人
    全戶戶籍謄本正本（見本院卷(一)第42至43頁）、財團法人金
    融聯合徵信中心當事人綜合信用報告－債務清理條例前置協
    商專用債權人清冊（見本院卷(一)第24至27頁）、財政部臺北
    市國稅局95及96年度綜合所得稅各類所得資料清單正本（見
    本院卷(一)第38至41頁）、財政部臺北市國稅局財產歸屬資料
    清單正本（見本院卷(一)第37頁）等為證，核閱屬實，堪認為
    真正。佐諸債務人卷附薪資轉帳存摺內頁影本（見本院卷(一)
    第179 至183 頁）、證券存摺內頁影本（見本院卷(一)第109
    至117 頁）、太平洋證券股份有限公司客戶交易明細表（見
    本院卷(一)第95至108 頁）等資料所示，債務人除每月薪資所
    得約18,259元及其零星股利所得外，已無其他財產可供清償
    ，以債務人之無擔保債務總金額為2,514,034 元觀之，債務
    人之財產確不足履行全部債務，伊主張有不能清償債務之情
    事，堪認為真實。此外，復查無債務人有消費者債務清理條
    例第6 條第3 項、第8 條或第46條各款所定駁回更生聲請之
    事由存在，則債務人聲請更生，應屬有據。
四、爰裁定如主文。
中    華    民    國    98    年    9     月     2    日
                  民事第二庭  法      官  張國勳
上為正本係照原本作成。
本件不得抗告。
中    華    民    國    98    年    9     月     2    日
                              書  記  官  周嫣蘋


司法院資訊處製作；財團法人民間司法改革基金會備份。
